臺灣臺南地方法院臺南普通庭裁定
110年度南秩抗字第9號
抗  告  人
即被移送人  李孟書


移送機關    臺南市政府警察局第四分局
上列抗告人因違反社會秩序維護法案件，不服本院臺南簡易庭於
中華民國110年5月14日所為第一審裁定（110年度南秩字第38號
），提起抗告，本院普通庭為第二審裁定如下：
    主  文
抗告駁回。
    理  由
一、原裁定意旨略以：抗告人即被移送人李孟書（下稱抗告人）
    於民國110年3月18日21時33分許至臺南市○○區○○路000號育
    平派出所辦公室（下簡稱育平派出所），請求調閱、更改其
    於110年3月8日在育平派出所製作之報案筆錄内容，經在場
    員警向其說明案件已移轉由第三分局偵辦，抗告人心生不滿
    ，當場以手機直播、錄影錄音，經在場員警多次制止仍不聽
    勸阻，轉而情緒失控於所内胡亂吼叫、行為失控，妨礙警方
    公務之進行。因認抗告人違反社會秩序維護法第85條第1款
    規定，裁處罰鍰新臺幣（下同）2,000元等語。
二、抗告意旨如附件「抗告狀」所載。
三、按於公務員依法執行職務時，以顯然不當之言詞或行動相加
　　，尚未達強暴脅迫或侮辱之程度者，處拘留或12,000元以下
    罰鍰，社會秩序維護法第85條第1款定有明文。經查：
(一)本件抗告人於110年3月18日21時33分許，前往育平派出所，
    持手機直播、錄影錄音，經在場員警多次制止仍不聽勸阻，
    復又情緒失控於所內吼叫等情，此有員警出具之職務報告1
    份、錄影畫面翻拍照片8張在卷可憑（見原審卷第11至13、2
    3至29頁），並據本院勘驗案發當時錄影光碟內容明確（光
    碟附於原審卷證物袋內，勘驗內容如附表）。此部分事實，
    自堪認定。
(二)依據如附表所示勘驗光碟內容，可見員警已多次向抗告人解
    釋其已在先前製作之筆錄上簽名，不得再事後要求更改，抗
    告人仍執意要求更改筆錄，並於派出所內執手機拍攝執行公
    務中之員警、開啟直播，又情緒失控在派出所內吼叫，其行
    為顯然不當，但尚未達強暴脅迫或侮辱之程度。抗告意旨雖
    主張伊為保障個人法律權益申請調閱筆錄，遭員警拒絕，伊
    並無過失云云，惟員警既已告知抗告人其閱覽、更改筆錄之
    請求不能准許之原因，抗告人縱不信任員警之解釋，亦可另
    循專業法律諮詢服務確認以主張權利，然抗告人不思理性處
    理，不聽制止而持續在派出所內持手機拍攝員警、開啟直播
    ，又失控不斷吼叫，已有礙於派出所內員警日常公務之執行
    ，其行為難認適當，抗告人主張其無過失，不應受罰云云，
    實非可採。
四、綜上所述，原裁定依社會秩序維護法第85條第1款規定，對
    抗告人裁處罰鍰，認事用法並無不合，量處之罰鍰數額亦屬
    適當，抗告意旨指摘原裁定不當，為無理由，應予駁回。
據上論斷，應依社會秩序維護法第58條、第92條，刑事訴訟法第
412條，裁定如主文。 
中　　華　　民　　國　　110 　年　　6 　　月　　25　　日
                  臺灣臺南地方法院臺南普通庭
                        審判長法  官  黃聖涵
                              法  官  羅郁棣
　　　　　　　　　　　　　　　法  官  許嘉容
以上正本係照原本作成。
本裁定不得再抗告。
中　　華　　民　　國　　110 　年　　6 　　月　　25　　日
                              書記官  謝靜茹
　　　　　　　　　　　　　　　　　
附表：   編號 檔案出處 勘驗內容 1 光碟名稱「(1)」、檔名「2021_0318_213041_148」 影片04分45秒開始（影片右下角時間顯示為2021/03/18＿21:35），員警不斷告知抗告人派出所內不得錄音錄影，抗告人仍執意持手機拍攝員警，影片06分15秒（影片右下角時間顯示為2021/03/18＿21:36），抗告人表示這不是錄影，並質疑為何不能直播。員警不斷告知不能直播並要求關閉直播，抗告人仍持續使用手機拍攝員警，影片09分16秒，抗告人才放下手機。 2 光碟名稱「(1)」、檔名「2021_0318_213041_149」 影片開始（影片右下角時間顯示為2021/03/18＿21:40），抗告人情緒失控對在場員警吼叫並持續與員警爭執。影片7分39秒，抗告人又舉起手機對著員警，員警質疑是否又開始直播，並告知已簽名之筆錄不得事後又要求更改，抗告人持續質問員警筆錄錯誤為何不能更改，員警一再強調已經講過筆錄無法事後更改，且案件因管轄原因業已移轉第三分局偵辦，抗告人仍持續詢問為何筆錄有錯不能更改，並仍持手機對著員警。 3 光碟名稱「李孟書＿110.3.18」、檔名「2021_0318_231416_002A」 影片開始抗告人仍不斷與員警爭執（影片左下角時間顯示為2021/03/18＿23:14），影片02分50秒抗告人再度情緒失控開始吼叫。